【裁判字號】    99,聲再,14
【裁判日期】    991118
【裁判案由】    聲請再審
【裁判全文】
臺灣臺北地方法院民事裁定              99年度聲再字第14號
再審聲請人  永晉股份有限公司
法定代理人  乙○○
再審相對人  展元貿易有限公司
法定代理人  甲○○
上列當事人間聲請再審事件，再審聲請人對於民國九十九年四月
三十日本院九十九年度審聲再字第四號確定裁定聲請再審，本院
裁定如下：
    主  文
再審之聲請駁回。
再審聲請費用新台幣壹仟元由再審聲請人負擔。
    理  由
一、按再審之訴，法院認無再審理由，判決駁回後，不得以同一
    事由，對於原確定判決或駁回再審之訴之確定判決，更行提
    起再審之訴；此於裁定已經確定而聲請再審之情形準用之，
    民事訴訟法第四百九十八條之一、第五百零七條定有明文。
    蓋再審之目的，原在匡正確定終局判決之不當，以保障當事
    人之權益，惟為避免當事人以同一事由對於原確定判決或駁
    回再審之訴之確定判決，一再提起再審之訴，致浪費司法資
    源，自應限制當事人以同一事由重複提起再審之訴，此觀民
    事訴訟法第四百九十八條之一立法理由甚明。
二、本件聲請人主張本院九十九年審聲再字第四號確定裁定有適
    用法規顯有錯誤之再審事由，對之聲請再審，其理由略以：
    原裁定適用民事訴訟法第四百九十八條之一規定，違反憲法
    第十六條訴訟權之保障及第八十條法官依法獨立審判之規定
    ，法院應停止審判並聲請釋憲。又準備程序筆錄已記載再審
    相對人自認看過再審聲請人之機器後再載回之事實，簡易庭
    筆錄中並記載是再審相對人不接受更換新約一事，法院即不
    得就他造自認之事實調查證據，並為與自認事實相反之判斷
    ，違反民事訴訟法第三百五十五條第一項及第二百八十一條
    之規定，任意更改裁判所由之事實，另為相反之裁判，違背
    舉證責任分配之原則，而有民事訴訟法第四百九十六條第一
    項第一款規適用法規顯有錯誤之再審事由等語。
三、經查，再審聲請人雖對本院九十九年度審聲再字第四號確定
    裁定聲請再審，惟再審聲請人於本院八十一年度簡上字第五
    三六號請求返還價金事件受敗訴判決確定後，即陸續提起再
    審之訴或聲請再審，歷經本院以八十二年度再簡上字第三一
    號、八十四年度再易字第十四號、八十六年度再易字第十二
    號、八十九年度再易字第二號、九十一年度再易字第六號、
    九十一年度再易字第五十三號、九十二年度再易字第十四號
    、九十二年度再易字第六十二號、九十三年度再易字第十九
    號、九十三年度再易字第三十八號、九十三年度再易字第四
    十九號、九十三年度再易字第五十九號、九十四年度再易字
    第四十八號、九十五年度聲再字第四號、九十五年度聲再字
    第九號、九十五年度聲再字第二十一號、九十五年度聲再字
    第二十八號、九十六年度聲再字第二十四號、九十七年度聲
    再字第五號、九十七年度聲再字第十八號、九十七年度審聲
    再字第十一號、九十八年度審聲再字第十六號、九十九年度
    審聲再字第四號或以判決或以裁定駁回在案，其中再審聲請
    人自前揭八十二年度再簡上字第三一號再審之訴事件起，即
    以原確定判決或原確定裁定，違反舉證責任分配原則，適用
    法規顯有錯誤為再審事由，並自前揭九十五年度聲再字第四
    號聲請再審事件起，以原確定裁定適用民事訴訟法第四百九
    十八條之一規定駁回其聲請，亦有適用法規顯有錯誤為其再
    審事由，核與本件聲請再審主張之再審事由相同，業經本院
    依職權調閱前開案卷核閱無訛，足認再審聲請人係於歷次再
    審之訴或聲請再審事件，法院認無再審理由，判決或裁定駁
    回後，再於本件以同一事由對於駁回其聲請再審之確定裁定
    ，更行聲請再審，揆諸首開說明，於法顯有未合，是原確定
    裁定以其聲請再審不合法裁定駁回，核無違誤。聲請意旨以
    同一事由指摘原確定裁定適用法規顯有錯誤，對之聲請再審
    ，顯無再審理由，自應以裁定駁回。
四、據上論結，本件聲請再審顯無理由，依民事訴訟法第五百零
    七條、五百零二條第二項、第九十五條、第七十八條，裁定
    如主文。
中    華    民    國    99    年    11    月    18    日
                  民事第一庭審判長法  官  陳文正
                                  法  官  洪文慧
                                  法  官  劉台安
以上正本係照原本作成
本裁定不得抗告
中    華    民    國    99    年    11    月    18    日
                                  書記官  曹瓊文

司法院資訊處製作；財團法人民間司法改革基金會備份。
